臺灣桃園地方法院民事裁定
110年度亡字第87號
聲  請  人  黃彥霖  
代  理  人  陳楚凡  
相  對  人
即  失蹤人  黃阿春    失蹤前最後住所：桃園縣○○鎮○○                         里0鄰○○路00號
上列聲請人因宣告相對人死亡事件，聲請公示催告，本院裁定如
下：
    主  文
准對失蹤人黃阿春（男，民國00年0月00日生，失蹤前最後住所
：桃園縣○○鎮○○里0鄰○○路00號）為宣告死亡之公示催告。
該失蹤人應於本公示催告最後揭示於法院公告處、資訊網路及其
他適當處所之翌日起柒個月內，向本院陳報現尚生存，如不陳報
，本院將宣告其為死亡。
無論何人，凡知該失蹤人之生死者，均應於上開期間內，將其所
知之事實，陳報本院。
    理  由
一、聲請意旨略以：聲請人為相對人之姪孫，相對人於日據時代
    被日軍征赴海外，從此音訊全無，於民國48年9月29日遭戶
    政機關除籍，可認相對人至遲自48年9月29日起即行蹤不明
    ，迄今已逾10年。兩造同為被繼承人黃騫之繼承人，現公同
    共有桃園市○○區○○段○○○段00000地號土地（下稱系爭土地）
    ，為辦理系爭土地之相關事宜，爰依法聲請准對相對人為宣
    告死亡之公示催告等語。
二、按失蹤人失蹤滿10年後，法院得因利害關係人之聲請，為死
    亡之宣告；修正之民法總則第8條之規定，於民法總則施行
    後修正前失蹤者，亦適用之。但於民法總則修正前，其情形
    已合於修正前民法總則第8條之規定者，不在此限，71年1月
    4日修正公布前之民法總則第8條第1項及民法總則施行法第3
     條第3項分別定有明文。又法院准許宣告死亡之聲請者，應
    公示催告，家事事件法第156條第1項亦有明文。
三、經查，聲請人主張之前揭事實，業據其提出與其所述相符之
    被繼承人黃騫之繼承系統表、相對人之戶口名簿及土地登記
    第一類謄本等為證。依上開相對人戶口名簿記事欄所載，相
    對人於日據時代被日軍征赴海外，48年9月29日除籍，又相
    對人於除籍後，再無新增之戶籍資料，亦未見其配偶及子女
    之籍設資料，此有桃園○○○○○○○○○110年10月21日桃市桃戶字
    第1100012312號函在卷可佐。經本院向中華民國紅十字會函
    查有無相對人之死亡資料，該會以110年10月15日秘字第110
    0001577號函覆稱：經查日方提供之「舊日本軍在籍台灣出
    身死沒者名簿」，無黃阿春死亡資料等語，則依現存事證，
    可認聲請人主張相對人至遲於48年9月29日除籍時起即處於
    失蹤狀態，符合得為死亡宣告之10年法定期間等事實，應屬
    可採，自應准其聲請為公示催告。
四、次按公示催告，應記載下列各款事項：一、失蹤人應於期間
    內陳報其生存，如不陳報，即應受死亡之宣告。二、凡知失
    蹤人之生死者，應於期間內將其所知陳報法院，家事事件法
    第156 條第2 項定有明文。又宣告死亡之公示催告應公告之
    ；公告應揭示於法院公告處、資訊網路及其他適當處所；法
    院認為必要時，並得命登載於公報或新聞紙，或用其他方法
    公告之；陳報期間，自揭示之日起，應有6 個月以上，但失
    蹤人滿百歲者，其陳報期間，得定為自揭示之日起2 個月以
    上，亦有同法第156 條第3 項準用130 條第3 項至第5 項規
    定可參。本件既經准許對相對人為死亡宣告前之公示催告，
    本院自應依上揭規定，將本公示催告揭示於法院公告處、資
    訊網路及其他適當處所，並定陳報期間為7個月，爰裁定如
    主文所示。
五、依家事事件法第156 條第3 項、第130 條第3 項、第4 項，
    裁定如主文。 
中　　華　　民　　國　　110 　年　　12　　月　　13　　日
                  家事法庭    法　官　    劉佩宜
以上正本係照原本作成。
如不服本裁定應於送達後10日內向本院提出抗告狀，並應繳納抗
告費新台幣1000元。
中　　華　　民　　國　　110 　年　　12　　月　　13　　日
                              書記官      曾啓聞